台灣台北地方法院民事判決
原　　　告　甲○○
訴訟代理人　莊勝榮律師
被　　　告　丙○○
訴訟代理人　乙○○
上列當事人間請求損害賠償事件，本院於中華民國96年 7月23日
言詞辯論終結，判決如下：
    主  文
原告之訴及假執行之聲請均駁回。
訴訟費用由原告負擔。
    事實及理由
一、原告主張及聲明：
(一)被告於民國94年1 月21日晚間8 時許，在台北市○○路180
    號5 樓，持釘有長約10公分鋼釘之木棍連續攻擊原告之背部
    、頭部及肩部，致原告之頭部、背部、肩部三處分別有8 、
    5 、4 公分之傷口，及頭皮挫傷血腫、右上門齒半脫落、左
    手背兩處挫傷等傷害（下稱系爭傷害事件），原告爰依民法
    第184 條、第193 條、第195 條等規定，請求被告賠償醫藥
    費新台幣（下同）25,099元及精神慰撫金2,000,000 元，共
    計2,025,099 元。
(二)原告遭被告打傷之時間為94年1月21日，而原告已於95年7月
    14日提起附帶民事訴訟，時效因而中斷，雖附帶民事訴訟經
    第一審法院於96年1月4日判決駁回，惟原告業於96年4月3日
    提起本訴，故本案並無消滅時效之問題。
(三)原告之聲明：
  1.被告應給付原告2,025,099 元，及自94年1 月22日起至清償
    日止按週年利率5 ％計算利息。
  2.原告願供擔保，請准宣告假執行。
二、被告抗辯及聲明：
(一)原告於94年1 月21日晚間8 時許，趁被告先生不在家之際，
    先放狗咬傷被告，再出手打傷、以口咬傷被告，故本案實際
    上係原告傷害被告後卻誣告被告傷害，經原告於94年7 月14
    日向鈞院刑事庭提出附帶民事訴訟，而鈞院刑事庭業以94年
    度易字第2049號判決被告無罪，並將原告提起之95年度附民
    字第284 號附帶民事訴訟判決駁回，原告復對附帶民事訴訟
    提起上訴，業經台灣高等法院刑事庭以96年度附民上字第7
    號判決駁回而確定，依民事訴訟法第400 條第1 項規定，原
    告自不得對被告提起本訴，否則即違反一事不再理原則。再
    者，本案發生於94年1 月21日，惟原告於96年4 月3 日始提
    起本件訴訟，依民法第197 條之規定，其請求權已罹於時效
    而消滅，原告之訴顯無理由。
(二)被告之聲明：
  1.駁回原告之訴及假執行之聲請。
  2.如受不利判決，願供擔保請求免為假執行。
三、本院得心證之理由：
(一)按因侵權行為所生之損害賠償請求權，自請求權人知有損害
    及賠償義務人時起，2 年間不行使而消滅；時效因起訴而中
    斷者，若撤回其訴，或因不合法而受駁回之裁判，其裁判確
    定，視為不中斷，民法第197 條第1 項前段、第131 條分別
    定有明文。
(二)經查，本件原告前因系爭傷害事件對被告提出傷害告訴，經
    台灣台北地方法院提起公訴後，由本院刑事庭以94年度易字
    第2049號刑事案件受理，原告嗣並於95年7 月14日提起刑事
    附帶民事訴訟，起訴書則於95年7 月26日送達被告；嗣本院
    刑事庭於95年12月27日以94年度易字第2049號判決被告無罪
    ，同日並將原告提起之95年度附民字第284 號附帶民事訴訟
    判決駁回；原告即對上開刑事判決及刑事附帶民事判決提起
    上訴；台灣高等法院刑事庭則於96年3 月22日以96年度上易
    字第231 號判決系爭傷害事件之刑事訴訟應公訴不受理，並
    於同日以96年度附民上字第7 號判決駁回原告對於刑事附帶
    民事判決之上訴確定；原告嗣即又於96年4 月3 日提起本件
    訴訟等情，為兩造所不爭執，並經本院調閱本院94年度易字
    第2049號刑事卷宗、本院95年度附民字第284 號附帶民事訴
    訟卷宗、台灣高等法院96年度上易字第231 號刑事卷宗、台
    灣高等法院96年度附民上字第7 號刑事附帶民事卷宗查明屬
    實，堪信為真實。
(三)本件原告雖主張其對被告之損害賠償請求權並未罹於時效等
    語。惟民法第129 條將請求與起訴併列為消滅時效之事由，
    可見涵義有所不同，前者係於訴訟外行使其權利之意思表示
    ，後者則為提起民事訴訟以行使權利之行為；而本件原告自
    94年1 月21日起即得對被告主張侵權行為損害賠償請求權，
    其嗣後既選擇以「起訴」之方式中斷時效，而非以「請求」
    之方式中斷時效，則其所提起刑事附帶民事訴訟因不合法而
    於96年3 月22日被駁回確定後，依前揭民法第131 條之規定
    ，時效即視為不中斷，故其對被告之侵權行為損害賠償請求
    權於96年1 月21日即已罹於時效而消滅，自不得再以其自96
    年3 月22日起訴被駁回確定時起6 個月內業已提起本件訴訟
    為由，而主張請求權時效視為不中斷。
(四)綜上所述，本件原告於96年4 月3 日提起本件訴訟時，其對
    被告之請求顯已逾2 年之消滅時效，被告提出時效抗辯，核
    屬有據，是本件原告之訴即應予以駁回。至原告所為假執行
    之聲請，因前揭訴之駁回而失所依附，應併予駁回。
四、本件事證已臻明確，兩造其餘主張陳述及所提之證據，經本
    院斟酌後，認與判決結果不生影響，均毋庸再予論述，附此
    敘明。
五、訴訟費用負擔之依據：民事訴訟法第78條。
中　　華　　民　　國　　96　　年　　 8　　月　　 6　　日
                              民事第二庭法  官    黃蓓蓓
以上正本係照原本作成。
如對本判決上訴，須於判決送達後20日內向本院提出上訴狀。
中　　華　　民　　國　　96　　年　　 8 　 月　　 6　　日
                                     法院書記官   劉碧輝
